臺灣高等法院臺南分院刑事判決
110年度交上易字第619號
上  訴  人  
即  被  告  張惠城
上列上訴人因公共危險案件，不服臺灣臺南地方法院110年度交
易字第704號中華民國110年9月13日第一審判決（起訴案號：臺
灣臺南地方檢察署110年度營偵字第1342號），提起上訴，本院
判決如下：
    主  文
上訴駁回。
    理  由
一、不服地方法院之第一審判決而上訴者，應向管轄第二審之高
    等法院為之；上訴書狀應敘述具體理由，刑事訴訟法第361
    條第1項、第2項定有明文。所謂上訴書狀應敘述「具體理由
    」，並不以其書狀應引用卷內訴訟資料，具體指摘原審判決
    不當或違法之事實，亦不以於以新事實或新證據為上訴理由
    時，應具體記載足以影響判決結果之情形為必要。但上訴之
    目的，既在請求第二審法院撤銷或變更第一審之判決，所稱
    「具體」，當係抽象、空泛之反面，若僅泛言原判決認事用
    法不當、採證違法或判決不公、量刑過重等空詞，而無實際
    論述內容，即無具體可言。從而，上開法條規定上訴應敘述
    具體理由，係指須就不服判決之理由為具體之敘述而非空泛
    之指摘而言（最高法院106年度第8次刑事庭會議決議意旨參
    照）。綜上，上訴人之上訴書狀，須就不服判決之理由具體
    敘述有何違法或不當情形，否則即屬空泛指摘，其所為上訴
    ，即不符合上訴之法定要件。
二、經查：
　㈠本案經原審法院審理後，原審判決業已說明：依據被告的自
    白、酒精測定紀錄表、臺南市政府警察局舉發違反道路交通
    管理事件通知單、財團法人台灣商品檢測驗證中心呼氣酒精
    測試器檢定合格證書等證據，足以認定本案被告於110年7月
    8日上午11時10分許酒後騎乘機車的公共危險犯行（為警查
    獲時，測得其吐氣所含酒精濃度達每公升0.34毫克）。
　　核被告所為，係犯刑法第185條之3第1項第1款。
　　被告前因酒後駕駛之公共危險案件，經原審法院：①於107年
    間以107年度交簡字第4324號判決判處有期徒刑6月確定，於
    民國108年6月20日易科罰金執行完畢。②於108年間以108年
    度交易字第403號判決判處有期徒刑7月。③於108年間以108
    年度交易字第919號判決判處有期徒刑8月確定。上開編號②③
    接續執行，於110年5月18日縮刑期滿執行完畢，有被告前案
    紀錄表可參，被告於刑之執行完畢後，5年內再故意犯本件
    有期徒刑以上之罪，為累犯，被告對於刑罰之反應薄弱（本
    院註：且被告並無大法官會議第775號解釋所稱：如加重其
    刑，將導致被告承受過重刑罰的情形），應依刑法第47條第
    1項規定加重其刑。　
　㈡就量刑部分，原審乃審酌：被告於最近5年內，有上述3次酒
    後駕駛之前案紀錄，竟仍未從中記取教訓，甫執行完畢不久
    ，即再度於飲酒後騎乘機車上路，經警攔檢測得呼氣酒精濃
    度達每公升0.34毫克，罔顧自己及公眾行之安全，惟幸未肇
    事發生實害，且犯後坦承犯行，酒測值非高，兼衡其自述係
    因胞妹往生致心緒不佳而飲酒，目前參加職業訓練，以職訓
    補助為經濟來源，有3名未成年子女賴其撫養之經濟及生活
    狀況等一切情狀，量處有期徒刑7月。
　㈢經核原審上開認定事實，均有卷內各該證據可資佐證，適用
    法律並無違誤，量刑亦屬適當，並無違法不當之處。
三、被告提起上訴，上訴意旨雖然主張：伊不敢告訴父母、太太
    、好朋友此事，每夜入睡前內心煎熬，請求法院念及伊身體
    欠佳，父母年邁，且須代已往生的胞妹看顧一對姊弟，請求
    是否還能從輕量刑，有機會能易服勞役或易科罰金等語。然
    查：原審判決就被告量刑部分，已審酌刑法第57條規定之多
    款量刑事由，諸如被告的素行（五年以內有3次酒駕前科）
    、被告行為所生危害（幸未肇事造成其他用路人傷亡）、犯
    後態度（坦承犯罪），及被告智識程度、生活狀況等情（家
    庭經濟負擔較重），並未逾越法定刑度，亦無濫用裁量之情
    事。尤其，被告近5年來除了前開構成累犯的3件酒後駕車犯
    行，前於99年、100年、102年亦曾因酒後駕車遭檢察官緩起
    訴或法院判刑的紀錄，有被告前科紀錄表可參，被告屢次酒
    後駕車，最近一次入監執行後，甫於110年5月18日執行完畢
    出監，已如前述，被告仍未記取教訓，隨即於110年7月8日
    觸犯本案，則原審考量於此，認為被告應藉由隔離一段期間
    的方法戒除酒癮，而判處被告有期徒刑7月，客觀上並沒有
    濫用裁量。被告上訴所主張的事由，多經原審判決於量刑審
    酌欄中一一考量，至於被告所陳家中尚有年邁父母，或須代
    已故的胞妹看顧外甥等語，廣義上亦屬原審已經考量的被告
    家庭經濟負擔較重情節當中，整體而言，被告並沒有提出原
    審漏未審酌以致於違法不當、足以令本院調降被告刑度的具
    體事由。
四、至於被告家中尚有賴其扶養的未成年子女，如果被告需要政
    府協助，可向區公所或臺南市政府社會局等單位申請，併此
    敘明。　　
五、綜上，被告上訴意旨，無一具體指摘原審究竟有何認定事實
    、適用法律違法或不當之處，均僅就原審已詳加審酌之事項
    復事爭執，要難謂上訴書狀已經敘述具體理由。是本件上訴
    顯無具體理由而不合法定程式，應予駁回，並不經言詞辯論
    為之。
六、據上論斷，應依刑事訴訟法第367 條前段、第372 條，判決
    如主文。 　　
中　　華　　民　　國　　110 　年　　12　　月　　6 　　日
                  刑事第五庭    審判長法　官  蔡廷宜
                                      法　官  林坤志
                                      法　官  蔡川富
以上正本證明與原本無異。
不得上訴。
　　　　　　　　　　　　　　　　　　　書記官  黃心怡
中　　華　　民　　國　　110 　年　　12　　月　　6 　　日